臺灣基隆地方法院民事裁定  
111年度監宣字第73號
聲  請  人  陳綏瑛  


受  監  護
宣  告  人  陳綏玲  


上列聲請人聲請處分受監護宣告人之財產事件，本院裁定如下：
   
    主    文
准聲請人代為處分受監護宣告人陳綏玲（女、民國00年00月0日
生、身分證統一編號：Z000000000號）所有如附表所示之不動產
。
聲請費用由受監護宣告人陳綏玲負擔。
    理    由
一、聲請意旨略以：受監護宣告人陳綏玲前經本院於民國101年3
    月30日以100年度監宣字第106號民事裁定宣告為受監護宣告
    人，並由聲請人擔任其監護人。茲受監護宣告人如附表所示
    之不動產（下稱系爭不動產）結構嚴重毀損，經社團法人臺
    灣省土木技師公會進行建築物結構安全性能評估，耐震能力
    初步評估結果未達最低等級，使用上危險程度高，因修繕系
    爭不動產費用龐大，非聲請人及受監護宣告人經濟能力所能
    負擔，基於公共安全考量，實有處分系爭不動產予具經濟能
    力且有修繕意願之對象，或參與合建，以即時解決結構安全
    之問題。故為受監護宣告人之利益，請准處分受監護宣告人
    陳綏玲所有如附表所示之不動產以供照護之需，爰依民法第
    1101條第2項第1款之規定，聲請裁定准予處分受監護宣告人
    所有如附表所示之不動產等語。
二、按監護人對於受監護人之財產，非為受監護人之利益，不得
    使用、代為或同意處分；監護人代理受監護人購置或處分不
    動產行為，非經法院許可，不生效力；上開規定於成年人之
    監護準用之，民法第1101條第1項、同條第2項第1款及第111
    3條分別定有明文。
三、查聲請人上開主張，業據其提出戶籍謄本、系爭不動產內、
    外部照片、社團法人臺灣省土木技師公會110年11月9日（11
    0）省土技字第6046號函附基隆市危險及老舊建築物結構安
    全性能初步評估報告書、土地登記第二類謄本等件為證，並
    經本院依職權調取本院100年度監宣字第106號卷宗查核無訛
    ，自堪信聲請人之主張為真實。本院審酌受監護宣告人所有
    系爭不動產已達危險建築之程度，已有影響公共安全之虞，
    且為使系爭不動產合於經濟上使用，勢必須修繕系爭不動產
    ，而修繕系爭不動產之花費龐大，非受監護宣告人經濟上所
    得以承擔之範疇，此有本院家事調查報告在卷可稽；惟不修
    繕系爭不動產除無法做為受監護宣告人經濟上有效之利用外
    ，尚需承擔造成公共安全事件之損害賠償，故有處分受監護
    宣告人所有如附表所示之不動產之必要，參以關係人即相對
    人之同胞手足陳思芸、陳秀婉均同意本件聲請，業據本院家
    事調查官調查明確。從而，聲請人聲請本院許可其代理處分
    受監護宣告人陳綏玲如附表所示之不動產，核與陳綏玲之利
    益相符，依法即無不合，應予准許。
四、末按監護人應以善良管理人之注意，執行監護職務。又監護
    人於執行監護職務時，因故意或過失，致生損害於受監護宣
    告之人者，應負賠償之責。再法院於必要時，得命監護人提
    出監護事務之報告、財產清冊或結算書，檢查監護事務或受
    監護宣告之人之財產狀況。民法第1113條準用同法第1100條
    、第1109條第1項、第1103條第2項規定均有明示，則本件聲
    請人即監護人代為處分受監護人陳綏玲之不動產，就處分之
    財產應妥適管理及使用，併予敘明。
五、依家事事件法第164條第2項，裁定如主文。
中　　華　　民　　國　　111 　年　　12　　月　　8 　　日
                   家事法庭     法  官　黃永定  
以上正本係照原本作成。
如對本裁定抗告須於裁定送達後10日內向本院提出抗告狀。
中　　華　　民　　國　　111 　年　　12　　月　　8 　　日
                                書記官　佘筑祐
附表：
編號 種類 土地或建物坐落 面積（平方公尺） 權利範圍         1 建物 基隆市信義區中正段一小段00000-000建號 64.82 4分之1   2 建物 基隆市○○區○○段○○段000000000○號 43.99 全部   3 土地 基隆市○○區○○段○○段000000000地號 17 6分之1   4 土地 基隆市○○區○○段○○段000000000地號 45 6分之1